# 联营企业的投资划分为持有待售资产时点的考虑

提问人：15828189447NXB 时间：2020-05-06 19:10:00
甲公司持有标的公司30%的股权，对其有重大影响；现甲公司准备以标的公司减资的方式（完全）退出，目前状态是，甲公司退出该项投资以及标的公司减资内部决议已分别通过，减资事项尚未公告。请教各位老师：现就 42 号准则第五条和第六条相关规定，上述股权投资被划分为持有待售资产时点的具体考虑因素主要有哪些？谢谢各位老师。

回答人：chenyiwei
由于拟退出方式为减资，而不是对外出售该项股权投资，并且在尚未完成减资公告程序之前并不满足“根据类似交易中出售此类资产或处置组的惯例，在当前状况下即可立即出售”的条件，故不能作为持有待售资产，应继续作为长期股权投资核算。